【裁判字號】    92,易,715
【裁判日期】    920730
【裁判案由】    竊盜
【裁判全文】
臺灣高雄地方法院刑事判決                          九十二年度易字第七一五號
    公  訴  人  臺灣高雄地方法院檢察署檢察官
    被      告  甲○○
                丙○○
右列被告等因竊盜等案件，經檢察官提起公訴（九十二年度偵字第三一○五號），本
院判決如左：
    主  文
甲○○竊盜，處有期徒刑伍月，如易科罰金，以佰元折算壹日。
陳明瑞收受贓物，處拘役伍拾日，如易科罰金，以佰元折算壹日。
    事  實
一、甲○○前於民國八十九年間因竊盜案件，經本院於九十年三月三十日，以九十年
    度易字第五七一號判處有期徒刑十月，緩刑二年確定（不構成累犯）。詎甲○○
    仍不知悔改，意圖為自己不法之所有，於九十一年十二月十八日十二時許，在高
    雄市○鎮區○○路與千富街口，以不詳之方法竊取丁○○所有車牌號碼ＸＸＵ─
    五五一號、車殼為藍色之光陽金翔鶴一○○重型機車一輛（引擎號碼ＳＡ二○Ｃ
    Ａ─一一五七一六號），得手後將該車車體拆卸，並組裝至丙○○所有車牌號碼
    ＩＣＣ─一一一號、原車殼為銀色之光陽ＧＯＩＮＧ重型機車上後，於同年十二
    月下旬之某日，將上開丙○○所有、業經重新組裝之藍色光陽金翔鶴一○○車體
    之機車（車牌號碼仍為ＩＣＣ─一一一號），交付予不知情之乙○○，再由乙○○轉交予丙○○，甲○○嗣亦告知丙○○該藍色車體為其所竊得，乃丙○○明知
    上開車體係甲○○所竊取之贓物，竟仍予以收受，迨於九十二年一月二十九日十
    九時許，丙○○騎乘該部經重新組裝過車體之贓車後載甲○○，行經高雄市前金
    區○○○路與中正路口時，為警查獲，始悉上情。
二、案經高雄市政府警察局新興分局報告臺灣高雄地方法院檢察署檢察官偵查起訴。
    理  由
一、訊據被告甲○○固坦承伊曾向被告丙○○借機車，於交還被告丙○○之機車時，
    該車之車殼確已重新經組裝過，成為藍色金翔鶴一○○之車體，惟矢口否認有何
    竊盜犯行，辯稱：伊當時騎乘丙○○所有之上開機車與人發生車禍，對方即將車
    牽回修理，數日後交車，發現該車已被換成藍色金翔鶴之車殼，伊並沒有偷竊告
    訴人丁○○之機車云云；訊據被告丙○○對右揭收受贓物之犯行，坦承不諱。經
    查：
（一）右揭ＸＸＵ－五五一號機車失竊情節，業經告訴人丁○○於警詢時指訴稱：「
      我的機車是於九十一年十二月十八日十二時許，在高雄市○鎮區○○路與千富
      街口失竊」等語，核與被告丙○○於警詢時供稱：「我沒有竊取重機車ＸＸＵ
      －五五一。因為我原有之ＩＣＣ－一一一引擎有怪聲音，所以我在去年十一月
      份左右叫我朋友甲○○幫我拼裝完成，就是警方所查獲的車型」、「他（甲○○）沒有跟我收取任何費用，因為他跟我是好朋友，我沒有參與拼裝過程，當
      時我還在當兵，我記得大約在我要收假前（十一月八日）把車子交給他，後來
      在十二月中旬我打電話給他，他就說車子已經拼裝好了」、「他有跟我說是他
      偷牽一台光陽金翔鶴一○○藍色機型重機車後，拼裝在我的重機車ＩＣＣ－一
      一一上的」等語，嗣於偵查中亦供稱：「（問：扣案機車車體何來？）甲○○
      偷的」等語，及於本院供稱：「（問：該車如何而來？）我不清楚，被告甲○○十二月中旬說他在他住家附近牽的，把它拼裝在我的舊車」等語，大致相符
      ，復有贓物認領保管單一紙、照片二十六幀、車輛竊盜詳細畫面表一紙附卷可
      稽，是被告甲○○竊取告訴人所有之車牌號碼ＸＸＵ－五五一號重型機車後，
      將該車體拆卸，組裝至被告丙○○所有之ＩＣＣ－一一一號重型機車上，並交
      付予被告丙○○，被告丙○○明知該組裝至其所有之ＩＣＣ－一一一號機車上
      之藍色光陽金翔鶴車殼為被告甲○○所竊得之贓物，仍予以收受等情，應堪認
      定。
（二）至被告辯稱：伊當時騎乘被告丙○○之機車發生車禍，對方將車牽回修理，伊
      未留下對方資料，嗣交車時，該車業已成為藍色車殼，伊並沒有偷竊告訴人之
      機車云云。惟查：(1)被告甲○○前於警詢及偵查中，均未曾以前詞置辯，其於
      案發後已歷數月，幾經思索再為前開辯詞，可信度已不高；(2)參以被告丙○○
      迭於警詢、偵查中及本院審理時，均亦未曾提及被告甲○○有與他人發生車禍
      之情事，益證被告甲○○上開所辯，僅係事後卸責之詞，不足採信；(3)依卷附
      照片所示，被告丙○○所有經重新組裝後之機車車殼上，有多處引擎號碼重複
      烙印痕跡，已足認該車殼係為贓物；另參以被告甲○○前於八十九年間因竊取
      機車及機車車牌案件，經本院以九十年度易字第五七一號判處有期徒刑十月，
      緩刑二年確定，於本件案發時，尚於緩刑期間內等情，有本院前開判決書、臺
      灣高等法院被告全國前案紀錄表在卷可按，衡情，倘如被告甲○○所辯其確因
      車禍，而由對方將機車牽回修理，應會留有對方資料，以確保對方如期交還機
      車，然被告甲○○卻無法提供所稱對方姓名、住所等資料，以供本院調查，所
      辯上情，已無從查證；且當對方交還機車時，甲○○見機車車殼與原車迥異，
      其上並有多處引擎號碼重複烙印痕跡，外觀上已可判明係他機車車殼改裝，而
      可疑為來源不明，且被告甲○○當時因竊盜案，尚在緩刑期間，對此疑似贓物
      之車殼，當更戒慎警覺而應當場表示不願收受，以免觸法，而遭撤銷緩刑宣告
      ，惟被告甲○○卻逕予以收受，所辯顯與常理有違；(4)至證人乙○○證稱被告
      交還機車時，曾表示說有與他人發生擦撞云云，然本件被告甲○○係將上開重
      新組裝過之機車交付予證人乙○○，再由證人乙○○轉交被告丙○○，是證人
      乙○○亦為本件收受贓物罪之關係人，亦涉有收受贓物之嫌疑，其上開證詞恐
      有迴護自身之虞，另證人乙○○亦為被告丙○○之兄，所為證述亦恐為迴護被
      告丙○○，本院無從採信；另證人張唐偉於本院證稱：「我沒有過問為何他要
      與人換機車，他只告訴我說他要與人換機車，沒有談到其他」等語，亦無法直
      接推論被告甲○○確曾與他人發生車禍，而由他人重新組裝機車，是尚難以證
      人乙○○、張唐偉之證詞，為對被告甲○○有利之認定。
（三）綜上所述，本件事證明確，被告甲○○、丙○○之犯行，均堪認定。
二、核被告甲○○所為，係犯刑法第三百二十條第一項之普通竊盜罪；被告丙○○所
    為，係犯刑法第三百四十九條第一項之收受贓物罪。爰審酌被告甲○○前於八十
    九年間因竊盜案件，經本院於九十年三月三十日，以九十年易字第五七一號判處
    有期徒刑十月，緩刑二年確定（不構成累犯），竟仍不知悛悔，再度竊取他人財
    物，對告訴人所造成之損害非微，並影響社會良善風氣；被告丙○○收受贓物，
    致告訴人難以追及、回復所受之財產損失，惟念及被告丙○○犯後坦承犯行等一
    切情狀，分別量處如主文所示之刑，併均諭知易科罰金之折算標準，以示懲儆。
    至扣案業經重新換裝為藍色光陽金翔鶴一○○車體之車牌號碼ＩＣＣ－一一一號
    重型機車一部（即車體原為ＸＸＵ—五五一號機車所有），該部機車（除車殼外
    ）為被告丙○○所有，非因本件犯罪所得之物，而該車殼雖為被告二人因本件犯
    罪所得之物，惟非被告二人所有，爰不併為沒收之諭知，附此敘明。
據上論斷，應依刑事訴訟法第二百九十九條第一項前段，刑法第三百二十條第一項、
、第三百四十九條第一項、第四十一條第一項前段，罰金罰鍰提高標準條例第一條前
段、第二條，判決如主文。
本案經檢察官王柏敦到庭執行務。
中      華      民      國    九十二    年      七      月     三十     日
                                  臺灣高雄地方法院刑事第二庭
                                      審判長法  官  莊崑山
                                            法  官  孫啟強
                                            法  官  曾鴻文
右正本證明與原本無異。
如不服本判決，應於判決送達後十日內，向本院提出上訴狀。
                                            書記官    王高山
中    華    民    國      九十二    年      七      月      三十一    日
附錄本案論罪科刑法條：
中華民國刑法第三百二十條第一項
意圖為自己或第三人不法之所有，而竊取他人之動產者，為竊盜罪，處五
年以下有期徒刑、拘役或五百元以下罰金。


司法院資訊處製作；財團法人民間司法改革基金會備份。
